【裁判字號】    97,易,996
【裁判日期】    980318
【裁判案由】    竊盜
【裁判全文】
臺灣雲林地方法院刑事判決               97年度易字第996號
公  訴  人  臺灣雲林地方法院檢察署檢察官
被      告  乙○○
                    現於臺灣雲林第二監獄執行中
上列被告因竊盜案件，經檢察官提起公訴（97年度偵字第4912號
），本院判決如下：
    主  文
乙○○竊盜，處有期徒刑柒月。
    事  實
一、乙○○意圖為自己不法之所有，於民國96年10月21日20時許
    前之某時日，在臺北縣板橋市○○路○ 段29巷131 弄33號前
    ，竊取甲○○所有車牌號碼QV8-333 號機車及放置於機車置
    物箱內之行車執照1 紙。嗣因員警於96年11月2 日15時20分
    許，持搜索票前往臺北縣板橋市○○路○ 段1 巷56號之1 ，
    在乙○○住處房間內查獲甲○○前開行車執照，始查悉上情
    。
二、案經甲○○告訴臺北縣政府警察局板橋分局移送臺灣板橋地
    方法院檢察署呈請臺灣高等法院檢察署令轉臺灣雲林地方法
    院檢察署檢察官偵查起訴。
    理  由
一、訊據被告乙○○否認竊取機車及行車執照一事，辯稱：伊在
    失竊時期並未住在家裡，該機車並非伊偷竊，而該行車執照
    可能係伊朋友放置在伊房間等語。經查：車牌號碼QV8-333
    號機車及行車執照，於96年10月21日20時許，在臺北縣板橋
    市○○路○段29巷131 弄33號前失竊，並96年10月24日11時
    許，在板橋市○○路○ 段37巷278 號尋獲等事實，業據告訴
    人甲○○於警訊時指述綦詳，並有臺北縣政府警察局板橋分
    局大觀派出所受理各類案件紀錄表、臺北縣政府警察局車輛
    協尋電腦輸入單、贓物認領保管單（機車部分）、尋獲電腦
    輸入單各1 紙在卷可證。而行車執照係於96年11月2 日15時
    20分許，在被告之臺北縣板橋市○○路○ 段1 巷56號之1 住
    處房間內查獲，亦有臺灣板橋地方法院搜索票、臺北縣政府
    警察局板橋分局搜索、扣押筆錄、扣押物品目錄表、臺北縣
    政府警察局贓物認領保管單（行車執照部分）、上開行車執
    照影本各1 份在卷可按，並為被告所不否認之事實。機車及
    行車執照既然一起失竊，加上行車執照事後又在被告之住處
    房間內查獲，而該房間為被告獨自使用，平時均會上鎖，其
    家人不會隨便進入乙節，亦據被告供明在卷，則機車與行車
    執照應該是被告所偷竊者無誤，否則行車執照斷無出現在被
    告房間之理，況且機車尋獲地點在板橋市○○路○ 段37巷27
    8 號，與被告之住處板橋市○○路○ 段1 巷56號之1 ，有相
    鄰之地緣關係，被告難脫干係，被告雖於事後離開家裡，亦
    不足以卸責。又被告所辦辯行車執照可能是朋友所放置一事
    ，被告於偵查中先供陳96年10月至11月初均未帶友人回家，
    後又改稱人數太多，所以不知道友人姓名為何，前往不一，
    且始終未能提出何友人之姓名、年籍資料，以供查證，僅空
    言搪塞，難以相信。是本件事證明確，被告竊盜犯行，可以
    認定。
二、核被告所為，係犯刑法第320 條第1 項之竊盜罪。爰審酌被
    告之前科素行、犯罪之動機、目的、手段、所生危害、犯罪
    後否認態度等一切情狀，量處如主文所示之刑。
據上論斷，應依刑事訴訟法第299 條第1 項前段，刑法第320 條
第1 項，刑法施行法第1 之1 條，判決如主文。
本案經檢察官陳靜慧到庭執行職務。
中    華    民    國    98    年    3     月    18    日
                  刑事第四庭  法  官  吳福森
以上正本證明與原本無異
如不服本判決應於收受判決後10日內向本院提出上訴書狀，並應
敘述具體理由；其未敘述上訴理由者，應於上訴期間屆滿後20日
內向本院補提理由書（均須按他造當事人之人數附繕本）。「切
勿逕送上級法院」。
                              書記官  陳姵君
中    華    民    國    98    年    3     月    18    日
附錄本案論罪科刑法條全文：
中華民國刑法第320 條第1 項：
意圖為自己或第三人不法之所有，而竊取他人之動產者，為竊盜
罪，處5 年以下有期徒刑、拘役或500 元以下罰金。


司法院資訊處製作；財團法人民間司法改革基金會備份。
